# 债务重组中取得的股权的入账成本确认问题

提问人：caishaoxian 时间：2012-03-13 20:59:42
A公司占B公司实收资本的100%，A公司占C公司实收资本的30%，现A公司欲投资D公司，整个操作过程如下：C公司出资 3000 万元购买D公司的股份并转移给A公司，并确认了对A公司的债权 3600 万元（其中 600 万元是代垫资金的利息），A公司确认了对D公司的长期股权投资成本为 3600 万元，并将 3600 万元支付给B公司，B公司将其自身所持有的三家公司（E、F、G）的股份（账面余额合计3600 万元，已计提减值准备 200 万元，账面价值 3400 万元）转移给C公司，以替A公司偿付债务。 对于此笔业务，B公司确认了200 万元的营业外收入。 请问：A公司在确认对D公司的股权投资成本时，是不是不应该确认为 3600 万元。我理解的是，A公司完全由能力直接付 3000 万元购买D公司的股权，绕这么一圈完全是为了解决一些集团内部的帐务问题。应此其对D公司的股权成本应为3000 万元，多付的 600 万元应当视同对子公司B和联营企业C的捐赠，计入营业外支出。请各位大侠指正？

回答人：chenyiwei
此处所涉及的代垫资金利息 600 万元，是否确系C真实发生的与本次交易有关的正常利息？A是否享受到了对应的延期付款的好处？你认为“多付的 600 万元应当视同对子公司B和联营企业C的捐赠，计入营业外支出”主要是出于什么考虑，有无客观证据支持你的观点？
如果该 600 万元确系对C发生的利息成本的补偿，而且A也因此享受到了延期付款的好处，则在A的个别报表层面，“长期股权投资——D”可按 3000 万元作为投资成本， 600 万元作为融资利息在融资期间逐期确认为财务费用。最终如何处理，还是取决于对该交易经济实质的分析和判断。

提问人：caishaoxian 时间：2012-03-14 16:41:47
600 万不是正常利息，c代垫款项的时间不到一年，而 600 万已经占到 3000 万的20%了，明显不合理。且a并不缺钱，我判断a这么倒腾一圈的目的只是为了理顺集团内部的帐务，使金融企业b的账面看起来更干净。因为这 3600 万完全是按照b账面上挂着的三项长期股权投资账面余额合计数设定的。我之所以认为多出的 600 万应该视同母公司对子公司的捐赠计入营业外支出，并没有取得证据，只是考虑到a公司完全可以直接用 3000 万购买d公司的股权，多出的 600 万纯粹是饶给b公司和c公司的，从这一点来说，我觉得a公司应该将 600 万计入营业外支出，b和c应该将相应的获利金额计入营业外收入。请陈老师指正*_*
<来自中国会计视野网安卓客户端>

回答人：chenyiwei
你的想法有一定合理性，但建议取得更直接的证据来佐证你的判断。另外，母公司对子公司的捐赠不是计入营业外支出，而是增加对该子公司的长期股权投资；子公司相应计入资本公积。

提问人：caishaoxian 时间：2012-03-14 20:34:42
谢谢陈老师:loveliness: 那您看现在这种情况下，这个 600 万怎么处理比较好？

回答人：chenyiwei
根据你最终能够取得怎样的证据来判断。